最高法院刑事判決　　　　　　　九十六年度台非字第一七０號
上　訴　人　最高法院檢察署檢察總長
被　　　告　甲○○
上列上訴人因被告違反毒品危害防制條例案件，對於台灣嘉義地
方法院中華民國九十五年十月三十日第一審確定判決（九十五年
度訴字第四六四號；起訴案號：台灣嘉義地方法院檢察署九十五
年度毒偵字第七三八號），認為違法，提起非常上訴，本院判決
如下：
    主  文
原判決撤銷。
甲○○施用第一級毒品，處有期徒刑柒月。
    理  由
非常上訴理由稱：「一按『受有期徒刑之執行完畢，或受無期徒
刑或受有期徒刑一部之執行而赦免後，五年以內再犯有期徒刑以
上之罪者，為累犯，加重本刑至二分之一』、『受徒刑之執行完
畢，或一部之執行而赦免後，五年以內故意再犯有期徒刑以上之
罪者，為累犯，加重本刑至二分之一。』修正前刑法第四十七條
及修正後刑法第四十七條第一項分別定有明文。又『假釋中更犯
罪，受有期徒刑以上刑之宣告，祇得為撤銷假釋之原因，不適用
累犯之規定，被告前犯強盜罪，經判處罪刑，於假釋中，復犯竊
盜罪，既非執行完畢或執行一部而赦免後再犯罪，自與累犯不符
。』亦有最高法院二十五年非字第一０一號判例可資參照。經查
本件被告甲○○前於（民國）九十三年間，因違反毒品危害防制
條例及竊盜案件，經台灣嘉義地方法院以九十三年度訴字第一九
三號判決有期徒刑八月確定，及九十三年度易字第九五號判決有
期徒刑一年四月確定，並定其應執行刑有期徒刑一年十月，甫於
九十五年一月十日縮短刑期假釋出監，假釋期間付保護管束，縮
刑期滿日為九十五年六月二十一日。此有台灣嘉義地方法院檢察
署刑案資料查註紀錄表、在監所最新資料表附卷可稽。本件確定
判決誤引檢察官起訴書犯罪事實被告前科資料，認被告業於九十
五年五月十四日執行完畢，係屬累犯，並加重其刑，判處被告有
期徒刑八月，揆諸首揭法條規定及判例意旨說明，顯有判決適用
法則不當之違背法令。二案經確定，且對被告不利，爰依刑事訴
訟法第四百四十一條、第四百四十三條提起非常上訴，以資糾正
及救濟。」等語。
本院按受有期徒刑之執行完畢，或受無期徒刑或有期徒刑一部之
執行而赦免後，五年以內再犯有期徒刑以上之罪者，始為累犯，
修正前刑法第四十七條定有明文。又經假釋出獄者，在有期徒刑
所餘刑期內未經撤銷假釋者，其未執行之刑，始以已執行論，刑
法第七十九條第一項前段規定甚明。再刑法第七十九條之一第一
項規定：「二以上徒刑併執行者，第七十七條所定最低應執行之
期間，合併計算之。」同條第三項規定：「依第一項規定合併計
算執行期間而假釋者，前條第一項規定之期間，亦合併計算之。
」則在合併執行之情形，經許其假釋出獄者，其報請許可假釋所
須最低應執行之期間，既合併計算；且假釋期間，亦合併計算之
。從而，不論假釋出獄前所執行之期間是否已逾其中任一罪之刑
期，亦不論嗣後其假釋有無被撤銷，在假釋期間內，均應認為尚
未執行完畢。其於執行逾其中任一罪之刑期後五年內之假釋期間
，再犯有期徒刑以上之罪者，不應論以累犯。本件被告甲○○曾
於九十三年間因竊盜案件，經台灣嘉義地方法院以九十三年度易
字第九五號判決，判處有期徒刑一年四月確定；再於九十三年間
因違反毒品危害防制條例案件，經台灣嘉義地方法院以九十三年
度訴字第一九三號判決，判處有期徒刑八月確定；嗣經定應執行
刑有期徒刑一年十月確定。又於九十三年間因違反毒品危害防制
條例案件，經台灣嘉義地方法院以九十三年度易字第二八三號判
決，判處有期徒刑四月，如易科罰金，以三百元折算一日確定。
經接續執行後，於九十五年一月十日因縮短刑期假釋出監，假釋
期間交付保護管束，縮刑期滿日期為九十五年六月二十一日，有
被告之台灣嘉義地方法院檢察署刑案資料查註紀錄表可稽。被告
既於九十五年六月一日再犯本件施用第一級毒品罪，則前案尚未
執行完畢，應不符合累犯之成立要件，不能論以累犯。原判決遽
認被告符合累犯之要件，並依刑法第四十七條加重其刑，自有判
決適用法則不當之違背法令。案經確定，上訴意旨執以指摘，洵
有理由，且於被告不利，自應由本院將原判決撤銷，另行判決如
主文第二項所示，以資糾正。
據上論結，應依刑事訴訟法第四百四十七條第一項第一款，毒品
危害防制條例第十條第一項，判決如主文。
中　　華　　民　　國　九十六　年　　六　　月　二十九　日
                      最高法院刑事第九庭
                          審判長法官  洪　清　江
                                法官  石　木　欽
                                法官  李　伯　道
                                法官  林　勤　純
                                法官  陳　晴　教
      本件正本證明與原本無異
                                      書  記  官
中　　華　　民　　國　九十六　年　　七　　月　　三　　日
                                                      Ｋ
附錄本案論罪科刑法條：
毒品危害防制條例第十條第一項
施用第一級毒品者，處六月以上五年以下有期徒刑。
